【裁判字號】    94,訴,788
【裁判日期】    950303
【裁判案由】    違反毒品危害防制條例
【裁判全文】
臺灣新竹地方法院刑事判決               94年度訴字第788號
公  訴  人  臺灣新竹地方法院檢察署檢察官
被      告  甲○○
                      巷20號.
                    （另案於臺灣新竹監獄新竹分監執行）
上列被告因違反毒品危害防制條例案件，經檢察官提起公訴（九
十五年度毒偵字第一五九０號），及言詞擴張起訴範圍（包括九
十五年度毒偵字第一五八號），本院合議庭裁定進行簡式審判程
序，判決如下：
    主  文
甲○○連續施用第一級毒品，累犯，處有期徒刑拾月，扣案如附
表編號一、二、八所示海洛因毒品均沒收銷燬，如附表編號三、
四、五、六、九所示之物均沒收。又連續施用第二級毒品，累犯
，處有期徒刑陸月，扣案如附表編號七所示之物沒收。應執行有
期徒刑壹年月，扣案如附表編號一、二、八所示海洛因毒品均
沒收銷燬，如附表編號三、四、五、六、七、九所示之物均沒收
。
    事  實
一、
  (一)甲○○其前因施用毒品案件，經依本院九十一年度毒聲字第
    七八五號裁定送觀察、勒戒後，認無繼續施用毒品之傾向，
    而於民國九十二年三月十四日執行完畢釋放，並經臺灣新竹
    地法院檢察署檢察官於同年月二十九日以九十二年度毒偵緝
    字第一四號不起訴處分確定。復因施用毒品案件，經依本院
    九十二年度毒聲字第七二四號裁定送觀察、勒戒，認有繼續
    施用毒品之傾向，復依本院九十二年度毒聲字第八六六號裁
    定送強制戒治，嗣於九十三年一月九日因法律修正釋放。
  (二)其因施用第一、二級毒品案件，經本院以九十三年度竹簡字
    第二三號判決分別判處有期徒刑六月、三月，應執行有期徒
    刑八月確定，於九十四年四月十四日縮刑期滿執行完畢。再
    因於九十三年二月九日後某日起至同年八月十八日止施用第
    一、二級毒品，經臺灣桃園地方法院於九十四年一月三十一
    日以九十四年度訴字第四０號判決分別判處有期徒刑八月、
    四月，應執行有期徒刑十月，嗣上訴於臺灣高等法院，經臺
    灣高等法院以九十四年度上訴字第八七二號判決駁回上訴，
    於九十四年五月二十三日確定（目前正執行中）。
  (三)詎其不知悔改，於觀察、勒戒執行完畢釋放後之五年內，復
    基於施用第一級毒品海洛因之概括犯意，自九十四年八月十
    一日十二時許採尿時往前回溯二十六時內之某時起至九十五
    年一月十三日某時止，以每個星期一次之頻率，在新竹縣湖
    口鄉○○村○○路○段九五０巷四一弄一號租屋處、新竹縣
    湖口鄉和興村九鄰九二之一九號租屋處、其他不詳處所等處
    ，以將海洛因毒品放在針筒內注射之方式，連續非法施用第
    一級毒品海洛因多次，另基於施用第二級毒品安非他命之概
    括犯意，自九十四年八月十一日十二時許採尿時往前回溯九
    十六時內之某時起至九十五年一月十三日某時止，以每二、
    三個星期一次之頻率，在同前處所，以將安非他命毒品放在
    玻璃球吸食器內加熱生煙吸食之方式，連續非法施用第二級
    毒品安非他命多次，其間為下列時間、地點為警查獲：
    1.於九十四年八月十日下午五時二十分許，經警前往其位於
      新竹縣湖口鄉○○村○○路○段九五０巷四一弄一號租屋
      處，徵其同意搜索，在其身上扣得第一級毒品海洛因二包
      （經送鑑驗，合計淨重一點三六公克，管制條碼編號：0
      00000000號）、其所有供施打海洛因毒品用之針
      筒四支、空袋五個，另在該租屋處房間內扣得其所有之海
      洛因毒品一包（經送鑑驗，淨重一點五０公克，管制條碼
      編號：000000000號）、其所有供施打海洛因毒
      品所用之注射針筒七支、分裝匙一支、止血帶一條、空袋
      四個、供吸食安非他命毒品用之安非他命吸食器一組，及
      在客廳地上扣得供分裝海洛因毒品之空袋一個，其經移送
      臺灣新竹地方法院檢察署經檢察官諭令交保新臺幣一萬元
      並限制住居；
    2.於九十五年一月十四日上午十一時十分許，經警前往其位
      於新竹縣湖口鄉和興村九鄰九二之一九號租屋處因其另案
      通緝而逮捕時，在該處扣得第一級毒品海洛因三包（毛重
      分別為零點二公克、零點一公克、零點三公克，管制條碼
      編號：000000000號）、其所有供施打海洛因毒
      品用之注射針筒五支。
二、案經新竹市警察第一分局、新竹縣警察局橫山分局報告臺灣
    新竹地方法院檢察署檢察官偵查起訴及以言詞擴張起訴範圍
    。
      理  由
一、本件被告甲○○所犯施用第一級毒品、第二級毒品之罪，均
    非死刑、無期徒刑、最輕本刑為三年以上有期徒刑之罪，或
    高等法院管轄第一審案件，被告於本院準備程序進行中，就
    被訴事實為有罪之陳述，經本院合議庭認合於刑事訴訟法第
    二百七十三條之一第一項之規定，裁定進行簡式審判程序，
    合先敘明。
二、訊據被告甲○○對於上開事實均坦承不諱，並有下列事證，
    足認被告自白符合事實：
  (一)被告九十四年八月十日（編號Ａ－３１３）、九十五年一月
    十四日（編號０４），二次為警查獲後所採集之尿液經送檢
    驗均確呈嗎啡（海洛因人體代謝物）及安非他命陽性反應，
    有新竹市警察局辦理煙毒、麻醉藥品案尿液送檢人真實姓名
    代號對照表暨送驗登記簿、台灣檢驗科技股份有限公司濫用
    藥物檢驗報告（見九十四年度毒偵字第一五九０號卷【下稱
    第一五九０號卷】第七六、七七頁）、編號姓名對照表、昭
    信科技顧問股份有限公司濫用藥物尿液檢體檢驗報告（見本
    院卷內）等附卷為憑。
  (二)此外，九十四年八月十日查獲該次，扣得第一級毒品海洛因
    二包（經送鑑驗，合計淨重一點三六公克，管制條碼編號：
    000000000號，九十四年度白保管字第三六七號，
    扣押物品清單見第一五九０號卷第八六頁）、第一級毒品海
    洛因一包（經送鑑驗，淨重一點五０公克，管制條碼編號：
    000000000號，九十四年度白保管字第三六六號，
    扣押物品清單見本院卷）、注射針筒十一支、空袋十個、分
    裝匙一支、止血帶一條、安非他命吸食器一組（九十四年度
    保管字第一六五四、一六五三號，扣押物品清單見第一五九
    ０號卷第八七頁及本院卷）；九十五年一月十四日查獲該次
    ，扣得第一級毒品海洛因三包（毛重分別為零點二公克、零
    點一公克、零點三公克，管制條碼編號：00000000
    0號，九十五年度白保管字第九０號，扣押物品清單見本院
    卷）、注射針筒五支（九十五年度保管字第二八四號，扣押
    物品清單見本院卷），以及法務部調查局調科壹字第一００
    ００二六八二、000000000號鑑定通知書一份附卷
    為憑（均見本院卷內）。綜上，被告自白與事實相符，堪以
    採信。
  (三)綜上，本件事證明確，被告前開犯行均洵堪認定。
三、再者，被告有事實欄一(一)所載觀察、勒戒執行完畢釋放之執
    行紀錄，為刑案資料查註紀錄表、全國施用毒品案件紀錄表
    、受觀察勒戒人毒品及前科紀錄簡列表、法務部全國檢察官
    線上查詢刑案人犯在監所最新資料報表、臺灣高等法院被告
    全國前案紀錄表等在卷可參，是被告本件係在觀察、勒戒執
    行完畢釋放後五年內再犯施用毒品罪，所為應依法論罪科刑
    。
四、論罪科刑
  (一)核被告所為係分別犯毒品危害防制條例第十條第一項之施用
    第一級毒品罪及同條例第十條第二項之施用第二級毒品罪。
  (二)連續犯：其先後多次施用第一級毒品海洛因、第二級毒品安
    非他命之行為，均各時間緊接，所犯罪名相同，顯係各出於
    概括之犯意為之，爰均依刑法第五十六條連續犯之規定以一
    施用第一級毒品罪、施用第二級毒品罪論，並均加重其刑。
  (三)不另論罪：其持有第一級毒品海洛因及第二級毒品安非他命
    後分別進而施用，其持有毒品之低度行為，應分別為施用之
    高度行為所吸收，爰不另論其持有毒品罪。
  (四)累犯：被告有事實欄一(二)所載有徒刑執行完畢之前科，為前
    揭刑案資料查註紀錄表、法務部全國檢察官線上查詢刑案人
    犯在監所最新資料報表所載明，其於有期徒刑執行完畢五年
    內，再犯本件有期徒刑以上之二罪，均應依刑法第四十七條
    規定論以累犯，並各遞加重其刑。
  (五)數罪併罰：被告所犯上開二罪，罪名不同，犯意各別，應予
    分論併罰。
  (六)量刑：爰審酌被告已因施用毒品執行觀察勒戒，並經判刑執
    行，卻不知悔改，仍未能痛下決心拒用毒品，顯然自制力薄
    弱，查獲次數為二次，施用毒品期間約為五個月，惟念其所
    為係戕害自身身心健康，犯罪手段、情節及所生危害均尚非
    重大，參以其犯罪後坦承犯行等一切情狀，分別量處如主文
    所示之刑，並定應執行刑，以資懲儆。
五、扣案物沒收銷燬部分：
  (一)扣案如附表編號一、二、八所示合計六包海洛因毒品（管制
    編號：000000000、000000000、000
    000000），均為管制之第一級毒品，應依毒品危害防
    制條例第十八條第一項前段沒收銷燬。
  (二)扣案如附表編號三、四、五、六、九所示之物，為被告所有
    供施打海洛因毒品所用之物，編號七所示之物為被告所有供
    吸食安非他命毒品所用之物等情，經被告供承在卷（見本院
    九十五年二月十六日簡式審判筆錄第四頁），均應依刑法第
    三十八條第一項第二款諭知沒收。
六、被告自九十四年八月十一日以後至九十五年一月十三日止連
    續施用海洛因、安非他命毒品犯行部分（包括檢察官以九十
    五年度毒偵字第一五八號偵查部分），雖初未經檢察官提起
    公訴，惟與起訴施用第一、二級毒品部分，分別有連續犯之
    裁判上一罪關係，業經檢察官於本院準備程序及簡式審判程
    序時以言詞擴張此部分之犯罪事實，本院自應併予審理，附
    此敘明。
七、據上論斷，應依刑事訴訟法第二百七十三條之一第一項、第
    二百九十九條第一項前段，毒品危害防制條例第十條第一項
    、第二項、第十八條第一項前段，刑法第十一條前段、第五
    十六條、第四十七條、第三十八條第一項第二款、第五十一
    條第五款，判決如主文。
本案經檢察官黃逸帆到庭執行職務。
中    華    民    國    95    年    3     月    3     日
                  刑事第三庭法  官  黃美盈
如不服本判決，應於判決送達後十日內向本院提出上訴狀（應附
繕本），上訴於臺灣高等法院。
以上正本證明與原本無異。
中    華    民    國    95    年    3     月    7     日
                            書記官  吳尚文
附錄本案論罪科刑法條：
毒品危害防制條例第十條：
施用第一級毒品者，處六月以上五年以下有期徒刑。
施用第二級毒品者，處三年以下有期徒刑。
附表：
┌──┬───────┬───┬──────────────┐
│編號│名          稱│數  量│備                        註│
│    │(管制條碼編號)│      │                            │
├──┼───────┼───┼──────────────┤
│一  │海洛因毒品    │二包  │編號一至七係九十四年八月十│
│    │（000000000） │      │  日該次查獲扣案（九十四年度│
├──┼───────┼───┤  毒偵字第一五九０號偵查起訴│
│二  │海洛因毒品    │一包  │  ）                        │
│    │（00000000）  │      │編號一經送檢驗合計淨重一點│
├──┼───────┼───┤  三六公克，編號二經送檢驗淨│
│三  │注射針筒      │十一支│  重一點五０公克。          │
├──┼───────┼───┤編號一、二所示之海洛因毒品│
│四  │空袋          │十個  │  均應依毒品危害防制條例第十│
├──┼───────┼───┤  八條第一項前沒收銷燬。    │
│五  │分裝匙        │一支  │編號三至七所示之物係以九十│
├──┼───────┼───┤  四年度保管字第一六五四、一│
│六  │止血帶        │一條  │  六五三號扣押中，均應依刑法│
├──┼───────┼───┤  第三十八條一項第二款宣告沒│
│七  │安非他命吸食器│一個  │  收。                      │
├──┼───────┼───┼──────────────┤
│八  │海洛因毒品    │三包  │編號八、九係九十五年一月十│
│    │（000000000） │      │  四日該次查獲扣案（九十五年│
├──┼───────┼───┤  度毒偵字第一五八號偵查中）│
│九  │注射針筒      │五支  │  。                        │
│    │              │      │編號八所示三包海洛因毒品，│
│    │              │      │  毛重分別為零點三公克、零點│
│    │              │      │  一公克、零點二公克，均應依│
│    │              │      │  毒品危害防制條例第十八條第│
│    │              │      │  一項前段沒收銷燬。        │
│    │              │      │編號九所示針筒係以九十五年│
│    │              │      │  度保管字第二八四號扣押中，│
│    │              │      │  均應依刑法第三十八條第一項│
│    │              │      │  第二款沒收。              │
└──┴───────┴───┴──────────────┘


司法院資訊處製作；財團法人民間司法改革基金會備份。
